【裁判字號】    94,交上易,965
【裁判日期】    950608
【裁判案由】    過失傷害
【裁判全文】
臺灣高等法院臺中分院刑事判決       94年度交上易字第965號
上  訴  人  臺灣臺中地方法院檢察署檢察官
被      告  甲○○
                      之1號
上列上訴人因被告過失傷害案件，不服臺灣臺中地方法院94年度
交易字第39號中華民國94年4月28日第一審判決（起訴案號：臺
灣臺中地方法院檢察署93年度調偵字第314號），提起上訴，本
院判決如下：
    主  文
上訴駁回。
甲○○緩刑參年。
    事  實
一、甲○○於民國九十二年九月五日凌晨零時許，在臺中市○○
    路「大公園ＫＴＶ」飲用二杯啤酒後，已達不能安全駕駛自
    小客車等動力交通工具之程度（公共危險部分另案經檢察官
    為緩起訴處分），仍駕駛車牌號碼三Ｊ－四五四九號自小客
    車，沿臺中市○○路由東往西方向行駛，於同日凌晨零時十
    五分許，行經臺中市○區○○路與美村路交岔路口時，原應
    注意駕駛人酒後不得駕駛交通工具，且駕駛汽車應注意車前
    狀況，並隨時採取必要安全措施，而依當時狀況路面無障礙
    ，又無不能注意情事，適有丙○○騎乘車牌號碼ＪＲＮ－五
    六二號重型機車，沿公益路由西往東方向行駛，左轉美村路
    ，已過西向公益路之內側車道，詎甲○○因不勝酒力且疏未
    注意及此，仍以車速每小時約六十公里之速度駛過前開交岔
    路口，致撞及丙○○前述機車，造成丙○○人車倒地，因此
    受有頭部外傷合併腦挫傷、蜘蛛膜下腔出血及右股骨幹多處
    骨折等傷害。嗣經警前往處理時測得甲○○酒後吐氣所含酒
    精成份每公升達○．四二亳克。甲○○肇事後經人報案，於
    臺中市警察局第一分局警員丁○○到場時陳述肇事經過而願
    接受裁判。
二、案經丙○○訴請臺灣臺中地方法院檢察署檢察官偵查起訴。
    理  由
一、訊據被告甲○○對於上揭犯罪事實坦承不諱，核與告訴人丙○○指述之情節相符，復有道路交通事故調查報告表、事故
    現場圖、現場處理警員丁○○職務報告、測試觀察紀錄表、
    被告之酒精測試紀錄表、臺中市警察局舉發違反道路交通管
    理事件通知單影本、照片七張及告訴人診斷證明書數份附卷
    可稽。參諸被告於偵查中自陳：伊因喝酒導致其頭腦反應遲
    鈍，於案發時無法立即煞車而發生車禍，且當時伊載女朋友
    正側頭與女朋友講話等語，是被告於服用酒類後顯已達到不
    能安全駕駛動力交通工具之程度而仍駕駛前揭自小客車，且
    疏於注意車前狀況以致肇事，堪可認定無訛。按汽車行駛時
    ，駕駛人應注意車前狀況，並隨時採取必要之安全措施，道
    路交通安全規則第九十四條第三項定有明文。是被告於前揭
    駕駛時自應注意上述道路交通安全規定，而依當時路況路面
    無障礙，又無不能注意之情形，竟疏不注意為之，以致肇事
    致告訴人受傷，其對本件車禍之發生顯有過失甚明。至告訴
    人聲請檢察官提起上訴，以其所受傷勢不輕，且受傷住院長
    達一○三天，並因受傷後經鑑定領有身心障礙手冊，是告訴
    人所傷害應屬重傷無疑云云。惟稱重傷者，謂左列傷害：四
    、毀敗一肢以上之機能，現行刑法第十條第四項第四款定有
    明文。復按所稱毀敗一肢以上之機能，係指肢體因傷害之結
    果完全喪失其效用者而言，初不以驗斷時之狀況如何為標準
    ，如經過相當之診治而能回復原狀，或雖不能回復原狀而僅
    祇減衰其效用者，仍不得謂為該款之重傷。最高法院亦著有
    二十八年上字第一○九八號判例可資參照。本案告訴人於本
    件車禍受傷後，原係至中山醫學大學附設醫院（下稱中山醫
    院）就診，於九十二年十二月二日最後一次至中山醫院門診
    後，即轉至財團法人長庚紀念醫院（林口）分院（下稱林口
    長庚醫院）就診乙情，此據告訴人陳明在卷，並有中山醫院
    函一紙在卷足憑。而經本院先後二次向林口長庚醫院函詢告
    訴人傷勢目前之復原情形，據先於九十四年十月二十六日函
    覆謂：「．．．依據病歷記載，徐君係於九十三年三月二十
    二日至本院就診、住院治療，當時診斷為右股骨折合併骨髓
    炎及骨折不癒合。九十四年七月二十日回診時，病患骨折已
    初步癒合，但後續仍需追蹤治療約一年，至於可復原至何一
    程度，目前尚無法評估」等語；再於九十五年四月四日函覆
    謂：「．．．依據病歷記載，徐君之下肢機能並未完全喪失
    ，但因遺有長短腳之後遺症（患肢較短），故屬輕度之肢體
    障礙」等語，此有林口長庚醫院覆函二份暨所附告訴人之病
    歷資料影本附卷足憑。另據被告於本院九十四年十一月二十
    八日審理時陳稱：「我目前都還是有回去長庚醫院複診，到
    現在已經二年多了，我的腿內還是有鋼釘，骨頭還沒有長好
    ，現在兩腿長短不一」、「（問：你受傷的這隻腿，跟原來
    有何差別？）受傷的腿比另外一隻腿短（審判長請告訴人當
    庭走動，告訴人走路時腳一跛一跛的），我不能蹲，因為我
    的右腳彎曲度只有七、八十度」等語，本院因認告訴人之右
    下肢機能僅祇減衰其效用，尚未完全喪失其效用，顯與現行
    刑法所定重傷之條件不合，故告訴人所指其受有重傷害云云
    ，顯屬無據。又被告上開過失駕駛行為，與告訴人受傷之間
    ，具有相當因果關係，事證明確，被告過失傷害犯行，堪以
    認定。
二、核被告所為，係犯刑法第二百八十四條第一項前段過失傷害
    罪。而本案被告於酒醉後駕車，雖經檢察官為緩起訴處分，
    仍屬道路交通管理處罰條例第八十六條第一項所稱之「酒醉
    駕車」無訛，此有臺中市警察局舉發違反道路交通管理事件
    通知單一紙在卷足參。故被告因此致人受傷，就其所犯過失
    傷害犯行部分，應依前開條例條項之規定加重其刑。又被告
    於肇事後，經人報案，於臺中市警察局第一分局警員丁○○
    到場時陳述肇事經過而願接受裁判乙情，業據被告陳明在卷
    ，核與證人即承辦員警丁○○於本院審理時證述之情節相符
    ，並有被告之警詢筆錄及交通事故調查報告表各一份附卷可
    佐，是被告合於刑法第六十二條前段自首之規定，應依法減
    輕其刑，並依法先加後減之。原審因之依刑法第二百八十四
    條第一項前段、第六十二條前段及道路交通管理處罰條例第
    八十六條第一項等規定，並審酌被告酒後駕車，不顧公眾安
    全，及其過失程度、被害人所受傷勢不輕，被告之犯後態度
    等一切情狀，量處有期徒刑五月，並依刑法第四十一條第一
    項前段規定，諭知易科罰金之折算標準，核其認事用法並無
    不當，量刑亦堪稱妥適，原審判決應為適法。而檢察官提起
    上訴，以本件告訴人受有重傷害，且被告亦不符合自首規定
    ，又原審量刑太輕云云，均無理由，應予駁回。
三、末查被告已於本院審理期間在原審法院民事庭與告訴人達成
    訴訟上和解，願意賠償告訴人新臺幣（下同）六十八萬元，
    並已於九十五年二月十日給付二十萬元，餘款則自九十五年
    三月十日起按月給付一萬元；且告訴人亦不願再追究被告之
    刑事責任，並請求本院給予被告緩刑等情，有告訴人提出之
    陳報狀暨所附原審法院九十四年度訴字第二一三九號損害賠
    償事件之和解筆錄影本各一份可按，是被告已與告訴人和解
    ，並獲取告訴人之諒解甚明。而檢察官亦於本院九十五年五
    月二十五日審理時陳稱：「（問：如認被告為有罪之判決，
    就被告之科刑範圍有無意見？）雙方已經達成和解，請從輕
    處理」等語。另參諸卷附臺灣高等法院被告全國前案紀錄表
    ，被告未曾受有期徒刑以上刑之宣告，其因一時失慮致罹刑
    章，經此偵審教訓，當知所警惕，信無再犯之虞，本院認其
    所宣告之刑，以暫不執行為適當，併諭知緩刑三年，以啟自
    新。
據上論斷，應依刑事訴訟法第三百六十八條，刑法第七十四條第
一款，判決如主文。
本案經檢察官乙○○到庭執行職務。
中    華    民    國    95    年    6     月    8     日
               刑事第七庭  審判長法  官  林  榮  龍
                                 法  官  江  錫  麟
                                 法  官  許  秀  芬
上列正本證明與原本無異。
不得上訴。
                                 書記官    瑞  芳
中    華    民    國    95    年    6     月    9     日
附錄論罪條文：
刑法第二百八十四條第一項：
因過失傷害人者，處六月以下有期徒刑、拘役或五百元以下罰金
，致重傷者，處一年以下有期徒刑、拘役或五百元以下罰金。
                                                      Ｆ


司法院資訊處製作；財團法人民間司法改革基金會備份。
